臺灣臺北地方法院民事裁定
111年度抗字第75號
抗  告  人  誠信資融股份有限公司

法定代理人  余東榮  


上列抗告人因與相對人高慈萍間聲請本票裁定事件，對於民國11
0年12月13日本院110年度司票字第19334號裁定提起抗告，本院
裁定如下：
    主  文
一、抗告駁回。
二、抗告程序費用新臺幣1,000元由抗告人負擔。
　　理  由
一、按「無條件擔任支付」係本票絕對應記載事項之一，而欠缺
    票據法所規定票據上絕對應記載事項之一者，其票據無效，
    票據法第120條第1項第4款、第11條第1項規定甚明。本票上
    倘記載與「無條件擔任支付」性質牴觸之文字，即與未記載
    絕對應記載事項「無條件擔任支付」無殊，自屬無效（最高
    法院100年度台簡上字第9號裁定意旨參照）。
二、抗告人於聲請及抗告意旨略以：
　　抗告人執有相對人於民國94年5月29日所簽發金額新臺幣（
    下同）4萬8,000元，免除作成拒絕證書，未載到期日之本票
    1紙（下稱系爭本票），於95年1月2日提示僅獲部分付款，
    乃聲請就系爭本票票面金額其中2萬7,000元本息准許強制執
    行之裁定。原裁定固以發票人另於票面記載「此本票係供為
    分期付款買賣之分期款項總額憑證，俟分期付款價金完全清
    償完畢時，此本票自動失效」等文字（下稱系爭註記），與
    本票無條件擔任支付之記載意旨相牴觸，而駁回抗告人之聲
    請，然系爭註記非緊連接「無條件擔任支付」等字樣處，且
    該字樣亦未經刪除，足認無變更該意旨，系爭註記僅係說明
    本票基礎原因關係及得援引之抗辯，而屬無益記載，依票據
    法第12條規定僅不生票據上之效力，不影響系爭本票之有效
    性。為此提起抗告，求為廢棄原裁定等語。
三、經查：
　  系爭本票雖載有「無條件擔任支付台新資融股份有限公司或
    其指定人」之無條件擔任支付之字樣，惟系爭本票發票人簽
    名下方另載有系爭註記，有系爭本票可稽（見原審卷第11頁
    ），系爭註記之文字既已記載於系爭本票之正面，依其形式
    觀之，顯見相對人係表示對於抗告人之分期付款價金全部清
    償完畢後，即不依系爭本票擔任支付之意思，而與本票「無
    條件擔任支付」之本質顯然相違，依上開說明，此即屬未記
    載「無條件擔任支付」之絕對必要記載事項，非屬票據法第
    12條所定「本法所不規定之事項」而不生票據上效力之情形
    ，系爭本票當屬無效。是以，抗告人上開主張，尚非可採。
    從而，原法院裁定駁回抗告人之聲請，於法並無違誤，抗告
    人猶執前詞求予廢棄原裁定，為無理由，應予駁回。
四、據上論結，本件抗告為無理由，依非訟事件法第21條第2項
    、第24條第1項、第46條，民事訴訟法第495條之1第1項、第
    449條第1項、第95條、第78條，裁定如主文。　
中　　華　　民　　國　　111 　年　　1 　　月　　25　　日
            民事第九庭  審判長法　官　  林玲玉
　　　　　　　　　            法　官　  曾育祺　　　　　
                              法　官　  梁夢迪
以上正本係照原本作成。
本裁定不得抗告。
中　　華　　民　　國　　111 　年　　1 　　月　　25　　日
                              書記官　　石勝尹